# 请教陈版主上市公司对子公司员工进行股权激励的处理

提问人：woshichangyu 时间：2020-09-26 23:38:44
用上市公司股权对下属子公司员工进行股权激励该如何处理？
查到上市公司执行企业会计准则案例解析（ 2019 ）案例9-03 中提出 母公司 借 长期股权投资 贷 资本公积；子公司 借 管理费用 贷 资本公积。 合并处理 是 抵消一笔 借 资本公积 贷 长期股权投资。 最终合并报表上 体现的还是 借 管理费用 贷 资本公积 。
但看企业会计准则解释第 4 号， 对子公司员工用母公司股权进行激励应按照现金结算的股份支付处理。 那就应该借 管理费用 贷 应付职工薪酬。
《企业会计准则解释第 4 号》有相关规定（一）结算企业以其本身权益工具结算的，应当将该股份支付交易作为权益结算的股份支付处理；除此之外，应当作为现金结算的股份支付处理。结算企业是接受服务企业的投资者的，应当按照授予日权益工具的公允价值或应承担负债的公允价值确认为对接受服务企业的长期股权投资，同时确认资本公积（其他资本公积）或负债。（二）接受服务企业没有结算义务或授予本企业职工的是其本身权益工具的，应当将该股份支付交易作为权益结算的股份支付处理；接受服务企业具有结算义务且授予本企业职工的是企业集团内其他企业权益工具的，应当将该股份支付交易作为现金结算的股份虫付处理。”
关键是依据解释第 4 号在子公司单体报表上 是否算算作以现金结算的股份支付。如果是 ，那要按期末市价对每期的管理费用进行调整（以权益结算的股份支付在授予日已经锁定了每期的管理费用金额，无需按期末市价调整），这样合并抵消也是有差额的。

回答人：chenyiwei
子公司单户报表层面：因子公司属于接收服务企业，但无结算义务，故按权益结算股份支付处理，确认管理费用和资本公积。
母公司单户报表层面：按现金结算股份支付处理：只需按照实际收到的行权缴纳现金，借：银行存款，贷：长期股权投资——子公司。
合并报表层面调整为权益结算股份支付处理。

提问人：1091 时间：2020-10-01 21:15:36
陈版，您的处理是否与解释 4 号的内容不一致呢？理论依据是？

回答人：chenyiwei
与解释 4 号的规定一致，并不矛盾。

提问人：honglinden2018 时间：2020-10-07 12:58:00
母公司单体报表层面：母公司以自身权益工具进行结算，不是应该分类为以权益结算的股份支付吗？

回答人：chenyiwei
要看主帖如何理解了。我的理解是集团公司以所持有的上市公司股份对下属企业（包括该上市公司本身及其他子公司）的高管进行激励。